臺灣高雄地方法院刑事判決　　　　　　　　　　　　九十三年度訴字第三三四０號
　　公　訴　人　臺灣高雄地方法院檢察署檢察官
　　被　　　告　甲○○　男　三.
右列被告因違反毒品危害防制條例案件，經檢察官提起公訴（九十三年度毒偵字第六
四一五號），嗣因被告就被訴事實為有罪之陳述，經本院合議庭裁定由受命法官獨任
適用簡式審判程序審理，本院判決如左：
    主  文
甲○○施用第一級毒品，累犯，處有期徒刑捌月。扣案殘有海洛因之針筒肆支、鏟管
壹支、殘渣袋壹只，均沒收銷燬之。
    事  實
一、甲○○前於民國八十一年間，因違反肅清煙毒條例案件，經臺灣高等法院高雄分
    院以八十一年度上訴字第二一九四號判處有期徒刑三年二月確定，復於八十二年
    間，因違反肅清煙毒條例案件，經本院以八十二年度訴字第一○四八號判處有期
    徒刑三年四月確定，上開二罪接續執行，於八十二年二月二十六日入監服刑，於
    八十五年八月十日假釋付保護管束，嗣經撤銷假釋，於八十八年六月二十五日入
    監執行殘刑，於九十二年一月十九日縮短刑期執行完畢。其因施用毒品案件，經
    臺灣屏東地方法院以八十七年度毒聲字第三六○號裁定送觀察、勒戒後，認有繼
    續施用毒品之傾向，經該院以八十七年度毒聲字第五四０號裁定令入戒治處所施
    以強制戒治，於戒治期間表現良好，經該院以八十八年度毒聲字第五四五號裁定
    停止戒治，所餘戒治期間付保護管束，嗣因違反保護管束應遵守之事項情節重大
    ，經該院以八十八年度毒聲字第一七一○號裁定撤銷停止戒治，令入戒治處所施
    以強制戒治，於八十九年三月二十日強制戒治期滿釋放，並由臺灣屏東地方法院
    檢察署檢察官於八十九年四月十一日，以八十九年度戒毒偵字第一七一號不起訴
    處分在案。詎不知悔改，於上開強制戒治執行完畢釋放後五年內，基於施用第一
    級毒品之犯意，於九十三年十月二十三日上午，在其位於高雄縣仁武鄉○○村○
    ○○路二０六號住處，以將海洛因置於針筒內皮下注射之方式，施用第一級毒品
    海洛因一次，嗣民眾向警方檢舉甲○○涉嫌施用毒品，警方報請臺灣高雄地方法
    院檢察署檢察官向本院聲請核發搜索票，並於九十三年十月二十三日上午十　時
    四十五分許，持搜索票至甲○○上開住處搜索查獲，且扣得得甲○○所有殘有海
    洛因之針筒四支、鏟管一支與殘渣袋一只。
二、案經高雄縣政府警察局仁武分局報請臺灣高雄地方法院檢察署檢察官偵查起訴後
    ，由本院改依簡式審判程序審理。
    理  由
一、本件被告所犯為死刑、無期徒刑、最輕本刑為三年以上有期徒刑以外之罪，其於
    準備程序進行中，就被訴事實為有罪之陳述，經告知簡式審判程序之旨，並聽取
    當事人之意見後，本院合議庭裁定由受命法官獨任進行簡式審判程序，合先敘明
    。
二、右揭事實，業據被告甲○○於本院審理中自白不諱，且被告於九十三年十月二十
    三日為警採集尿液送驗結果，呈嗎啡陽性反應，有高雄縣政府衛生局九十三年十
    一月二日九三煙檢字第二五二○號煙毒尿液檢驗成績書、尿液採證檢驗對照表各
    一份附卷可稽。又警方於查獲被告時，尚扣得針筒四支、鏟管一支與殘渣袋一只
    等物，上開物品經送驗結果，均呈海洛因陽性反應，有高雄醫學大學附設中和紀
    念醫院九十四年一月十一日編號９４０１－７９號、９４０１－８０號、９４０
    １－８１號檢驗報告三紙存卷足據，堪認被告上開自白與事實相符，其確有施用
    海洛因無疑。再被告前因施用毒品案件，經臺灣屏東地方法院以八十七年度毒聲
    字第三六○號裁定送觀察、勒戒後，認有繼續施用毒品之傾向，經該院以八十七
    年度毒聲字第五四０號裁定令入戒治處所施以強制戒治，於戒治期間表現良好，
    經該院以八十八年度毒聲字第五四五號裁定停止戒治，所餘戒治期間付保護管束
    ，嗣因違反保護管束應遵守之事項情節重大，經該院以八十八年度毒聲字第一七
    一○號裁定撤銷停止戒治，令入戒治處所施以強制戒治，於八十九年三月二十日
    強制戒治期滿釋放，並由臺灣屏東地方法院檢察署檢察官於八十九年四月十一日
    ，以八十九年度戒毒偵字第一七一號不起訴處分之事實，有上開不起訴處分書、
    臺灣高等法院被告全國前案紀錄表、本院被告院內索引卡紀錄表、臺灣高雄地方
    法院檢察署刑案資料查註紀錄表各一紙附卷可參，被告於強制戒治執行完畢釋放
    後五年內，再犯施用海洛因罪，事證明確，其犯行應堪認定。
三、按海洛因屬毒品危害防制條例第二條第二項第一款規定之第一級毒品，不得非法
    持有、施用。次按犯毒品危害防制條例第十條施用第一級、第二級毒品之罪者，
    檢察官應先將被告送勒戒處所觀察、勒戒，經觀察、勒戒後，認有繼續施用毒品
    傾向者，應由檢察官聲請法院裁定令入戒治處所施以強制戒治，強制戒治期滿，
    應由檢察官為不起訴之處分，依此強制戒治執行完畢釋放後，五年內再犯第十條
    之罪，檢察官應依一般刑事訴訟程序予以起訴論罪科刑，此觀諸毒品危害防制條
    例第二十條第一項、第二項、第二十三條第二項前段規定自明。本件被告前因施
    用毒品案件，經送觀察、勒戒後，認有繼續施用毒品傾向，經裁定施以強制戒治
    ，於強制戒治執行完畢釋放後五年內再犯本案施用毒品犯行，自屬應依法論罪科
    刑之行為，是核被告所為，係犯毒品危害防制條例第十條第一項之施用第一級毒
    品罪。被告施用第一級毒品前後持有海洛因之低度行為，應為施用之高度行為所
    吸收，不另論罪。又被告前於八十一年間，因違反肅清煙毒條例案件，經臺灣高
    等法院高雄分院以八十一年度上訴字第二一九四號判處有期徒刑三年二月確定，
    復於八十二年間，因違反肅清煙毒條例案件，經本院以八十二年度訴字第一○四
    八號判處有期徒刑三年四月確定，上開二罪接續執行，於八十二年二月二十六日
    入監服刑，於八十五年八月十日假釋付保護管束，嗣經撤銷假釋，於八十八年六
    月二十五日入監執行殘刑，於九十二年一月十九日縮短刑期執行完畢，有臺灣高
    等法院被告全國前案紀錄表一份在卷可佐，其受有期徒刑之執行完畢，五年以內
    再犯本案有期徒刑以上之罪，為累犯，應依法加重其刑。爰審酌被告歷經觀察、
    勒戒及強制戒治等程序，猶無法戒絕毒癮，仍再度施用海洛因，顯見其意志不堅
    ，無悔改之決心，有違政府制定毒品危害防制條例之立法美意，本不宜寬貸，惟
    念其所為尚未害及他人，且犯後坦承犯行，態度尚佳等一切情狀，量處如主文所
    示之刑，以資懲儆。扣案殘有海洛因之針筒四支、鏟管一支與殘渣袋一只，因該
    等物品與其上海洛因無從剝離，應一體視同第一級毒品，均應依毒品危害防制條
    例第十八條第一項前段規定宣告沒收銷燬之。
據上論斷，應依刑事訴訟法第二百九十九條第一項前段、第二百七十三條之一第一項
，毒品危害防制條例第十條第一項、第十八條第一項前段，刑法第十一條、第四十七
條，判決如主文。
本案經檢察官乙○○到庭執行職務。
中　　　華　　　民　　　國　　九十四　　年　　　一　　　月　　三十一　　日
                                  臺灣高雄地方法院刑事庭
                                      　法　　　官  莊珮君
右正本證明與原本無異。
如不服本判決，應於判決送達後十日內，向本院提出上訴狀。
                                        書  記  官  呂怜勳
中　　　華　　　民　　　國　　九十四　　年　　　一　　　月　　三十一　　日
附錄：
毒品危害防制條例第十條第一項
施用第一級毒品者，處六月以上五年以下有期徒刑。
